臺灣板橋地方法院刑事判決　　　　　　 94年度簡上字第220號
上　訴　人
即　被　告　丙○○
　　　　　　　　　　　號
上列上訴人因侵占案件，不服本院九十四年度簡字第八三六號中
華民國九十四年三月三日第一審判決（聲請簡易判決處刑案號：
九十三年度調偵字第九號），提起上訴，本院管轄之第二審合議
庭判決如下：
    主  文
上訴駁回。
    事實及理由
一、本案經本院審理結果，認第一審以被告丙○○犯刑法第三百
    三十五條第一項侵占罪，判拘役四十日，並諭知易科罰金之
    標準為三百元折算一日，其認事用法及量刑均無不當，應予
    維持，並引用第一審判決書記載之事實、證據及理由（詳如
    附件）。
二、上訴人即被告上訴意旨略以：伊受僱於乙○○○○○，在受
    店甲○○之委託受貨前二天，伊登報僱請一位叫「阿昌」之
    男子，而送貨當天（即民國九十二年十二月二十日）是伊與
    阿昌一起送貨至劉啟民住處，而伊將所收取之貨款新台幣（
    下同）三萬七千八百元交給助手阿昌，惟阿昌翌日即失去聯
    絡，事後伊有找店長告知店長貨款被盜之事及偵查中已與甲
    ○○達成口頭上和解，本件貨款並非伊惡意侵占等語。
三、訊據被告丙○○承認受甲○○委託運送家具及代收貨款，並
    向買主劉啟民收取貨款三萬七千八百元之事實，惟矢口否認
    有何侵占犯行，並辯稱如上開上訴意旨。查原審判決認定上
    訴人即被告侵占之犯罪，已詳為敘明所依憑之證據及認定之
    理由，且核其證據之取捨，尚不違背經驗法則與論理法則，
    且證人甲○○即乙○○○○○之店長於本院審理時結證稱於
    九十二年十二月二十日委託被告搬運家具至臺北縣新店市○
    ○路並請其代收貨款三萬七千八百元，惟本件案發後被告都
    沒有找過伊，也沒有打電話給伊等情（詳本院九十四年七月
    十二日審判筆錄），足認被告上訴意旨所辯事後有告知甲○
    ○貨款被盜之事及已與甲○○達成口頭上和解等，均非屬實
    ，而被告於本院審理時自承不知阿昌的真實姓名住居所，亦
    不知如何聯絡，衡情被告既對阿昌一無所知，竟將所代收之
    貨款全數交由阿昌保管，且未於當日即向阿昌取回該保管之
    貨款，而任憑阿昌將該貨款帶走，實有違常情，要難憑信。
    是原審判決顯無違誤，被告上訴意旨所稱，無非係事後圖卸
    刑責之詞，殊無可採。
四、原審審酌被告本件侵占金額並非甚高，及被告之犯罪手段、
    品行、智識程度、於偵查中供承犯行等一切情狀，量處拘役
    四十日，並諭知易科罰金之折算標準，於法並無不合，量刑
    亦屬允恰。被告上訴意旨所辯，不足採信。從而，被告提起
    本件之上訴，並無理由，應予駁回。
五、被告即上訴人於審判期日，經合法傳喚無正當理由不到庭，
    爰依刑事訴訟法第三百七十一條規定，不待其陳述，逕行判
    決，併此敘明。
據上論結，應依刑事訴訟法第四百五十五條之一第一項、第三項
、第三百六十八條、第三百七十三條、第三百七十一條，判決如
主文。
本案經檢察官郭學廉到庭執行職務。
中　　華　　民　　國　　94　　年　　7 　　月　　26　　日
                  刑事第一庭  審判長法　官  陳財旺
                                    法  官  張紹省
                                    法  官  李幼妃
以上正本證明與原本無異。
本件不得上訴。
                                    書記官　強梅芳
中　　華　　民　　國　　94　　年　　7 　　月　　27　　日
附錄本案論罪科刑法條全文
中華民國刑法第335條
 (普通侵占罪)
意圖為自己或第 3 人不法之所有，而侵占自己持有他人之物者，
處五年以下有期徒刑、拘役或科或併科 1000 元以下罰金。
前項之未遂犯罰之。
